【裁判字號】    92,易,2672
【裁判日期】    921226
【裁判案由】    傷害
【裁判全文】
臺灣板橋地方法院刑事判決                        九十二年度易字第二六七二號
    公  訴  人  臺灣板橋地方法院檢察署檢察官
    被      告  甲○○
右列被告因家庭暴力之傷害案件，經檢察官提起公訴（九十二年度偵字第一四七一八
號），本院判決如左：
    主  文
本件公訴不受理。
    理  由
一、公訴意旨略以：被告甲○○與告訴人乙○○係夫妻關係，屬家庭暴力防治法第三
    條第一款之關係，於民國九十二年六月二十五日晚上十一時許，在臺北縣樹林市
    ○○街四十一之三號七樓，兩人因家庭生活費問題發生爭執，被告甲○○竟基於
    傷害之犯意，徒手抓告訴人乙○○之頭髮及掐其脖子，並將之推向床上，致其受
    有胸壁挫傷、頸部擦傷之傷害。案經告訴人乙○○訴由臺北縣政府警察局樹林分
    局報告偵辦。因認被告甲○○涉犯刑法第二百七十七條第一項之傷害罪嫌。
二、按告訴乃論之罪，告訴人於第一審辯論終結前得撤回其告訴，又告訴經撤回者，
    應諭知不受理之判決，刑事訴訟法第二百三十八條第一項、第三百零三條第三款
    分別定有明文。
三、查告訴人乙○○告訴被告甲○○傷害案件，起訴書認被告係觸犯刑法第二百七十
    七條第一項之傷害罪嫌，依同法第二百八十七條之規定，須告訴乃論。茲據被告
    於九十二年十月三十日準備程序期日庭呈告訴人簽名與按捺指印之和解書一紙，
    內容略以告訴人願意原諒被告，要撤回對被告之本件傷害告訴，但告訴人因工作
    關係，無法到庭等語，此有上開和解書一紙附卷可稽（見本院卷）。經本院先後
    訂九十二年十一月二十日、九十二年十二月十一日之庭期，並按址傳喚告訴人請
    其務必到庭確認上開和解書是否為其所書寫及確認是否對於被告撤回本件之傷害
    告訴，惟告訴人均未到庭，此有該等期日傳票之送達證書共三紙附卷可稽（見本
    院卷）。又本院再訂九十二年十二月二十五日之庭期，並以上開和解書影印本作
    為附件按址傳喚告訴人，且在傳票上註明：「請台端屆時到院確認附件所示之和
    解書是否係台端所簽名，如台端不到庭，本院將認定該和解書是台端所寫」等文
    字，且上開傳票業由告訴人本人親收，告訴人在送達證書上親書姓名、按捺指印
    並書寫身分證字號，此有該期日之送達證書一紙在卷足參（見本院卷），然告訴
    人仍係未遵期到庭。惟上開卷附之和解書確係告訴人所簽名無誤，蓋苟非其所書
    寫，則其在收受本院前開九十二年十二月二十五日庭期之傳票，且該傳票上有註
    記上開文字時，應係要遵期到庭爭執系爭和解書並非其所書寫，然其並未到庭，
    益徵其係認為該和解書既係其所書寫，則依前揭傳票之註記，如其不到庭將由本
    院認定系爭和解書係其所書寫無訛，故其始不到庭。所以，告訴人確有要撤回對
    於被告之本件傷害告訴，堪以認定。依照首開說明，本件爰不經言詞辯論，逕為
    不受理判決之諭知。
據上論斷，應依刑事訴訟法第三百零三條第三款、第三百零七條，判決如主文。
中      華      民      國九十二      年    十二  月    二十六    日
                            臺灣板橋地方法院刑事第十二庭
                                審判長法  官  許仕楓
                                      法  官  吳佳穎
                                      法  官  許必奇
右正本證明與原本無異。
如不服本判決，應於送達後十日內，向本院提出上訴狀。
                                      書記官  金和國
中      華      民      國      九十二      年    十二  月    二十六    日


司法院資訊處製作；財團法人民間司法改革基金會備份。
